【裁判字號】    92,易,91
【裁判日期】    920325
【裁判案由】    竊盜
【裁判全文】
臺灣苗栗地方法院刑事判決                            九十二年度易字第九一號
    公  訴  人  臺灣苗栗地方法院檢察署檢察官
    被      告  丙○○
    選任辯護人  李世才
右列被告因竊盜案件，經檢察官提起公訴（九十二年度偵字第一三三號），本院判決
如左：
    主  文
丙○○竊盜，處有期徒刑拾月。
    事  實
一、丙○○平日於苗栗市三統大飯店擔任服務生工作，如乙○○有需要用車時，丙○
    ○則向飯店請假為乙○○駕車，於民國（下同）九十年八月三十一日下午三時許
    ，乙○○因酒醉無法開車，遂於苗栗市○○路請丙○○駕車載其返家，於途中丙
    ○○竟意圖為自己不法之所有，自乙○○皮夾中竊取泰鋼鐵有限公司交付乙○
    ○之台灣省中小企業銀行頭份分行、支票號碼AP0000000號、發票日九十
    年九月五日、面額新台幣（下同）三萬三千元之支票一紙，得手後將該支票存入
    其苗栗郵局文山分局帳戶內兌領。乙○○於事後發現上開支票遺失，經詢問泰
    鋼鐵有限公司，始知該支票係由丙○○兌領，因而得知丙○○上開竊盜行為。
二、案經乙○○告訴，由台灣苗栗地方法院檢察署發交苗栗縣警察局苗栗分局調查後
    報請同署檢察官偵查起訴。
    理  由
一、訊之被告丙○○固坦承上開支票於其郵局帳戶內兌現之事實，惟矢口否認有何竊
    盜犯行，辯稱：該面額三萬三千元支票是九十年八月底時，乙○○在車上交給伊
    當作當月車資二萬元，多餘金額則是預付下個月車資，後來乙○○說他沒錢，伊
    還先從票款領五千元給他，伊並未竊取該支票云云。
二、經查：
    告訴人乙○○於偵查時指稱伊每月付給被告之車資約五、六千元，最高時為七、
    八千元，伊於支票遺失後，多次詢問丙○○有無拿該張支票，被告均否認等語，
    證人即乙○○之妻林瑞禎於偵查時經隔離訊問，證稱：丙○○每月車資約五、六
    千元，並無一個月二萬元之紀錄，而事發後丙○○原本說她沒拿支票等語，足見
    告訴人每月請被告開車之車資，並未曾達二萬元之多，是被告稱上開支票係告訴
    人支付車資二萬元一節，顯與事實不符。次查，被告於告訴人支票遺失向其詢問
    時，始則否認有拿取支票，待支票兌現後方才承認，若非其心虛，何需如此？況
    據被告自承：只有這一次告訴人是用支票支付車資，其他均是用現金支付等語，
    可見告訴人平日均是以現金支付車資，則該次是否真如被告所言以支票支付，誠
    大有疑問。再者，被告另自稱：後來乙○○說他沒錢，伊還先從票款領五千元給
    他云云，則告訴人果真沒錢，何不將該紙面額達三萬三千元之支票先存入自己帳
    戶中，俟領款後再支付被告車資，何需多此一舉先將支票給被告，再由被告領款
    歸還？另查，証人丁○○、甲○○於本院審理時均証稱，約於九十一年六月初某
    日晚上，在苗栗「大將軍ＫＴＶ」內，告訴人帶其妻、女前去，向在場之人稱：
    丙○○是其包的（女人），有給過丙○○一張三萬多元之支票等語。然衡之常情
    ，告訴人應不可能在其妻、女面前說出「丙○○是其包的」之類言語，且無言無
    故說「給過丙○○一張三萬多元之支票」，亦顯突兀，與常情有背，足見該二証
    人之証詞，顯不足採。末查，被告所提錄音帶，多係告訴人與被告之聊天話語，
    並無告訴人承認親交被告系爭支票之內容，無法為被告有利之証明。綜上所述，
    被告所辯各節，無非卸責之詞，均無可採。此外，並有買受人為泰鋼鐵有限公
    司之統一發票影本在卷可稽，被告犯罪事證明確，犯行堪予認定。
三、核被告所為，係犯刑法第三百二十條第一項之罪。爰審酌被告之品行、犯罪之動
    機、目的、手段、所生之危害及犯罪後一再飾詞掩飾犯行不知悔悟、態度不佳等
    一切情狀，量處如主文所示之刑，以資懲儆。
據上論斷，應依刑事訴訟法第二百九十九條第一項前段、刑法第三百二十條第一項、
罰金罰鍰提高標準條例第一條前段，判決如主文。
本案經檢察官張文傑到庭執行職務
中    華    民    國    九十二      年    三      月    二十五      日
                                     台灣苗栗地方法院刑事第一庭
                                           法  官  林  誌  誠
右正本證明與原本無異。
如不服本判決，應於送達後十日內向本院提出上訴狀(須附繕本)，上訴於台灣高等
法院台中分院。
                                           書記官  李  達  成
中    華    民    國    九十二      年    三      月    二十五      日
附錄論罪科刑法條
刑法第三百二十條第一項
  意圖為自己或第三人不法之所有，而竊取他人之動產者，為竊盜罪，處五年以下有
  期徒刑、拘役或五百元以下罰金。


司法院資訊處製作；財團法人民間司法改革基金會備份。
